【裁判字號】    97,上訴,309
【裁判日期】    970327
【裁判案由】    違反毒品危害防制條例
【裁判全文】
臺灣高等法院高雄分院刑事判決         97年度上訴字第309號
上  訴  人
即  被  告  甲○○
上列上訴人因違反毒品危害防制條例案件，不服臺灣高雄地方法
院96年度訴字第4555號中華民國96年12月31日第一審判決（起訴
案號：臺灣高雄地方法院檢察署96年度毒偵字第8756號），提起
上訴，本院判決如下：
     主  文
上訴駁回。
     事  實
一、甲○○前因施用毒品案件，經原審裁定令入戒治處所施以強
    制戒治，甫於民國95年3 月17日執行完畢釋放。詎猶未戒絕
    毒癮，分別基於施用第一級、第二級毒品之犯意，於96年8
    月26日晚上不詳時間，在高雄縣租屋處，先以甲基安非他命
    置於玻璃球上燒烤吸食之方式，施用第二級毒品甲基安非他
    命1 次，又以海洛因摻入香菸內吸食之方式，施用第一級毒
    品海洛因1 次。嗣為警於96年8 月27日下午5 時30分，在高
    雄縣美濃鎮○○路○段286號前查獲。經警得其同意採尿送驗
    ，結果呈現海洛因代謝後可待因陽性、嗎啡陽性及甲基安非
    他命陽性反應，而查知上情。
二、案經高雄縣政府警察局旗山分局報告臺灣高雄地方法院檢察
    署檢察官偵查起訴。
     理  由
一、上訴人即被告甲○○未於本院審理時到庭，惟查上開事實，
    業據被告甲○○於原審審理時供承不諱，且被告於96年8 月
    27日為警查獲後所採集之尿液，經送檢驗之結果，確呈可待
    因陽性、嗎啡陽性與甲基安非他命陽性反應，此有臺灣檢驗
    科技股份有限公司96年9 月10日濫用藥物尿液檢驗報告、旗
    山分局毒品危害防制條例案嫌疑人尿液對照表各1 份附卷可
    稽，是被告之自白與事實相符，自得採為認定被告犯罪之證
    據。綜上所述，本件事證明確，被告之犯行，堪以認定。
二、按觀察、勒戒或強制戒治執行完畢釋放後，5 年內再犯毒品
    危害防制條例第10條施用毒品之罪者，應依法追訴，毒品危
    害防制條例第23條第2 項定有明文。本件被告前因施用毒品
    案件，經原審裁定令入戒治處所施以強制戒治，甫於95年3
    月17日執行完畢釋放，有臺灣高等法院被告前案紀錄表1 份
    在卷可參，是被告於送強制戒治執行完畢釋放後，5 年內再
    犯本件施用第一、二級毒品罪，自應依法論科。
三、按海洛因及甲基安非他命分別係屬毒品危害防制條例第2 條
    第2 項第1 款、第2 款所稱之第一、二級毒品，依法不得施
    用。核被告甲○○所為，係犯毒品危害防制條例第10條第1
    、2 項之施用第一、二級毒品罪。其持有海洛因、甲基安非
    他命後，進而施用，其持有之低度行為應被其施用之高度行
    為所吸收，不另論罪。被告所犯前開施用第一級毒品及第二
    級毒品罪，犯意各別、行為互殊，應予分論併罰。
四、原審因而適用毒品危害防制條例第10條第1 項、第2 項，刑
    法第11條、第51條第5款之規定，並審酌被告前已因施用毒
    品案件經強制戒治，猶再犯如事實欄所列施用毒品犯行，足
    認其並無戒除毒害之決心，本不宜寬貸，惟念其已於96年9
    月18日至財團法人義大醫院接受美沙冬門診治療，有財團法
    人義大醫院96年10月23日診斷證明書1 紙在卷可考，足認已
    有悔意，犯後坦承犯行，且施用毒品乃自戕一己之身體健康
    ，並具有病患性人格之特質，其行為本身對社會所造成之危
    害並非直接、鉅大等一切情狀，分別就其施用第一、二級毒
    品罪量處有期徒刑7月及4月，並定其應執行刑有期徒刑10月
    ，以資懲儆。經核原判決認事用法並無不合，量刑亦屬適度
    ，被告上訴意旨，指摘原判決量刑過重不當，難認有理由，
    應予駁回。
五、被告經合法傳喚，無正當理由不到庭，爰不待其陳述逕行判
    決。
據上論斷，應依刑事訴訟法第371條、第368條，判決如主文。
本案經檢察官林慶宗到庭執行職務。
中    華    民    國    97    年    3     月    27    日
                  刑事第九庭    審判長法  官  莊秋桃
                                      法  官  范惠瑩
                                      法  官  謝宏宗
以上正本證明與原本無異。
施用第一級毒品部分如不服本判決應於收受本判決後10日內向本
院提出上訴書狀，其未敘述上訴理由者，並得於提起上訴後10日
內向本院補提理由書狀（均須按他造當事人之人數附繕本）「切
勿逕送上級法院」。
其他部分不得上訴。
中    華    民    國    97    年    3     月    28    日
                                      書記官  熊惠津
附錄本判決論罪科刑法條：
毒品危害防制條例第10條第1項、第2項
施用第一級毒品者，處 6 月以上 5 年以下有期徒刑。
施用第二級毒品者，處 3 年以下有期徒刑。
                                                      q


司法院資訊處製作；財團法人民間司法改革基金會備份。
